臺灣板橋地方法院刑事判決　　　　　　　　　　　　九十三年度簡字第二八五八號
　　聲　請　人　臺灣板橋地方法院檢察署檢察官
　　被　　　告　甲○○
右列被告因毒品危害防制條例案件，經檢察官聲請以簡易判決處刑（九十三年度核退
毒偵字第六０六號），本院判決如左：
   主   文
甲○○施用第二級毒品，累犯，處有期徒刑陸月，如易科罰金以參佰元折算壹日。
　 事實及理由
一、犯罪事實：
（一）甲○○前分別因施用第二級毒品安非他命案件，先後二次經本院依檢察官聲請
      裁定移送觀察、勒戒後（八十八年度毒聲字第三八九一號、八十九年度聲觀字
      第六四四一號），均認無繼續施用毒品之傾向，由臺灣板橋地方法院檢察署檢
      察官於民國（下同）八十八年七月八日、八十九年十一月二十四日，分別以八
      十八年度偵字第一五七八六號、八十九年度毒偵字第七○七三號不起訴處分書
      為不起訴處分確定。復甲○○再度因連續施用第二級毒品安非他命案件，經本
      院依檢察官聲請以九十一年毒聲字第五○二號裁定令入戒治處所施以強制戒治
      一年，其於九十一年十一月十二日停止戒治，所餘戒治期間付保護管束，九十
      二年二月六日保護管束期滿，保護管束未經撤銷，所餘戒治期間視為執行完畢
      ，而其上開施用毒品犯行並由臺灣板橋地方法院檢察署檢察官於九十一年三月
      十八日以九十一年度毒偵字第七七六號起訴書提起起訴，經本院於九十一年六
      月四日以九十一年度易字第一二○七號判決判處有期徒刑六月，如易科罰金以
      銀元三百元折算一日，其於判決確定後於九十二年四月八日入監執行，甫於同
      年十月七日因縮刑期滿執行完畢。詎甲○○猶不知悔改，復基於施用第二級毒
      品安非他命之犯意，於九十三年四月十七日上午六時為警查獲時起回溯八十一
      小時十五分許內之期間當中某時（扣除為警查獲至驗尿時止之身體行動自由受
      公權力支配而不可能施用安非他命期間），在不詳處所，施用第二級毒品安非
      他命乙次，為警於同日上午六時許，在臺北縣三峽鎮添福里添福二一五之三號
      二樓之廢棄空屋內查獲，於同日二十時四十五分許採尿送驗，因甲○○尿液檢
      體發現有安非他命代謝物陽性反應，乃查出前情。
（二）案經臺北縣政府警察局三峽分局報請臺灣板橋地方法院檢察署檢察官偵查終結
      聲請以簡易判決處刑。
二、犯罪證據：
（一）訊據被告甲○○於警詢時矢口否認有施用安非他命之犯行，辯稱：伊自前次戒
      治後即未再施用安非他命云云。惟查：被告於九十三年四月十七日上午六時許
      ，在臺北縣三峽鎮添福里添福二一五之三號二樓之廢棄空屋內為警查獲後，依
      警詢筆錄記載之時序，約於同日二十時四十五分許採尿送請臺灣檢驗科技股份
      有限公司以ＥＩＡ酵素免疫分析法、ＧＣ／ＭＳ氣相層析／質譜儀分析法鑑驗
      後，其尿液檢體確有安非他命代謝物陽性反應，有該公司於九十三年四月二十
      九日出具之濫用藥物尿液檢驗報告書乙紙可憑。
（二）而衡諸檢驗學理及鑑驗之經驗法則，安非他命經投與人體後，約百分之七十於
      二十四小時內自尿中排出，約百分之九十於九十六小時內自尿中排出，其吸食
      時間距採集時間最長不會超過四日，業據行政院衛生署藥物食品檢驗局以八十
      一年二月八日以（八一）藥檢壹字第一一五六號函敘甚明，由此足認被告於九
      十三年四月十七日上午六時為警查獲時起回溯八十一小時十五分許內之期間內
      某時（扣除為警查獲至驗尿時止之身體行動自由受公權力支配而不可能施用安
      非他命期間），應有施用第二級毒品安非他命乙次之犯行無訛。
（三）綜上所述，被告辯稱伊自前案戒治後未再吸用安非他命云云，無非畏罪飾卸之
      詞，不足採信，本件事證明確，其犯行均堪認定。
三、查被告有前揭施用毒品前科及戒治與有期徒刑執行完畢情形，有臺灣板橋地方法
    院檢察署八十八年度偵字第一五七八六號、八十九年度毒偵字第七○七三號不起
    訴處分書檢索系統列印本及臺灣高等法院檢察署被告全國前案紀錄簡覆表附卷可
    憑，其係於有期徒刑執行完畢與強制戒治執行完畢釋放後五年內再犯毒品危害防
    制條例第十條之罪，依毒品危害防制條例第二十三條第二項規定，應以犯同條例
    第十條第二項之施用第二級毒品罪論處，並應依累犯例加重其刑。至其為施用而
    持有安非他命之低度行為則為施用之高度行為所吸收，不另論罪。按「安非他命
    」屬中樞神經興奮劑，具有輕微之成癮性，服用後會產生依賴性、耐藥性、並引
    起不安、頭昏、顫抖、亢進性反應、失眠、焦慮、譫妄、慢性中毒、精神障礙、
    類似精神分裂症之錯覺、幻覺、妄想及伴有行動與性格異常等副作用；其劑量增
    大時，甚或會致死亡。而其慣用者，由於精神錯亂，更具有暴力攻擊及反社會行
    為等傾向，對社會秩序具有高度危害性。爰審酌上情及被告有多次毒品前科、素
    行不佳、與犯罪後態度等一切情狀，量處如主文所示之刑，並諭知如易科罰金之
    折算標準，以示懲戒。
四、依刑事訴訟法第四百四十九條第一項前段、第三項、第四百五十四條第二項，毒
    品危害防制條例第十條第二項、刑法第十一條前段、第四十七條、第四十一條第
    一項前段，罰金罰鍰提高標準條例第二條，逕以簡易判決處刑如主文。
五、如不服本判決，得自收受送達之日起十日內向本院提出上訴狀，上訴於本院第二
    審合議庭（須附繕本）。
中　　　華　　　民　　　國　　九十三　　年　　　九　　　月　　 十三 　　日
                                    臺灣板橋地方法院刑事第十二庭
                                        法  官　陳  恒  寬
右正本證明與原本無異。
如不服本判決，得自收受送達之日起十日內向本院提出上訴狀，上訴於本院第二審合
議庭（須附繕本）。
                                        書記官  王  春  森
中　　　華　　　民　　　國　　九十三　　年　　　九　　　月　　 十三 　　日
附錄本案所犯法條全文
毒品危害防制條例第十條
施用第一級毒品者，處六月以上五年以下有期徒刑。
施用第二級毒品者，處三年以下有期徒刑。
